# 请教陈版，关于企业并购的问题

提问人：roinlee 时间：2014-01-09 10:18:39
请教陈版，现我集团下属子公司（房地产）其评估值较其账面价值会增加 10 亿，集团母公司的利润为-1500万，我如何操作，才能将这部分评估增值做到我集团公司的合并报表上？领导又不想交税！我们集团是民营i企业，不是国有也不是集体的，所以通过国有资产改制不大行的通。

回答人：chenyiwei
考虑该房地产是否满足投资性房地产的定义和确认条件，以及能否满足准则规定的公允价值计量模式使用条件。只有这种做法可能比较正规，其他的报表粉饰方法都可能存在很大的合规性风险，不建议使用。

提问人：roinlee 时间：2014-01-10 11:05:36
能不能指导指导粉饰的方法？提供个参考意见，通过并购倒来倒去能实现么？高卖低买我知道可以实现，但是税务成本较高的

回答人：chenyiwei
通过并购倒来倒去是不可能实现你的目的的。只能看看能否往公允价值计量的投资性房地产上靠。